MANON COULOMBE

Développeuse en apprentissage

PROFIL

Après avoir étudié le tourisme et travaillé dans ce domaine pendant environ 2 ans, je suis actuellement en reconversion professionnelle dans le domaine du développement.

Apprenante en école d'informatique, je suis à la recherche d'un contrat d'alternance pour une durée de 12 mois à partir du mois de juin 2021, au rythme de 4 jours par semaine en entreprise.

37 RUE DE LA CHAPELLE,

COULOMBEMANON@GMAIL.COM

MANON-COULOMBE.GITHUB.IO.

06.05.12.15.36

FORMATION

ADA TECH SCHOOL - PARIS 2020-2022

Apprenante développeuse - en alternance à partir de juin 2021

9 mois de formation à plein temps :

- Participation à des projets dans des domaines, équipes et langages différents (Ruby, Javascript, Python, C++ ...)
- Pratique des gestes quotidiens de développeur : versioning, tests, outils de gestion de projet etc.
- Pratique de plusieurs modes de fonctionnement d'équipe : revues de code, pair-programming, rétrospectives etc. La formation est sanctionnée par un titre RNCP de niveau 6 : Concepteur développeur d'applications BTS Tourisme - Lycée hôtelier de St-Quentin-en Yvelines (78) 2014-2016

COMPÉTENCES













OUTILS







SOFT SKILLS

Adaptabilité





Créativité

Esprit d'équipe

EXPÉRIENCE PROFESSIONNELLE

2018-2020

Réceptionniste polyvalente puis première de réception en hôtellerie Best Western The Hotel Versailles (78)

2016-2018

Divers jobs saisonniers dans différentes régions de France :

- Réceptionniste en hôtellerie de plein air l'été
- Serveuse en hôtellerie classique et club de vacances l'hiver